# 求助陈版关于 PPP项目无形资产模式解释的内容

提问人：王嘉 炜 时间：2022-06-01 09:55:51
解释是否没有考虑到第一年资本化的借款费用,还是我自己理解有问题,谢谢

回答人：chenyiwei
在该应用案例中已有提到：“注：由于现金流在年末发生，因此第一年没有借款费用资本化的影响。”。